臺灣屏東地方法院刑事判決　　　　　　　　　　　　　九十三年度訴字第一五二號
　　公　訴　人　臺灣屏東地方法院檢察署檢察官
　　被　　　告　甲○○
右列被告因違反毒品危害防制條例案件，經檢察官提起公訴（九十三年度毒偵字第六
八六號），被告就被訴事實為有罪之陳述，本院合議庭裁定由受命法官獨任進行簡式
審判程序審理，判決如左：
    主    文
甲○○施用第一級毒品，累犯，處有期徒刑玖月。又施用第二級毒品，累犯，處有期
徒刑肆月，扣案之第二級毒品安非他命壹包（含袋重零點陸公克）沒收銷燬。應執行
有期徒刑拾壹月，扣案之第二級毒品安非他命壹包（含袋重零點陸公克）沒收銷燬。
    事    實
一、甲○○曾因偽造文書案件，經本院以八十八年度易字第五一八號判處有期徒刑五
    月，如易科罰金以三百元折算一日確定，於民國八十八年九月十五日入監執行，
    至八十九年二月十四日執行完畢。
二、甲○○前因施用毒品案件，經本院裁定送觀察、勒戒後，認有繼續施用毒品之傾
    向，經本院以八十八年毒聲字第五八五號裁定令入戒治處所施以強制戒治，嗣經
    本院以八十八年度毒聲字第一八一一號裁定停止戒治，於八十八年九月十五日出
    戒治所，至八十九年三月十二日強制戒治期滿，由臺灣屏東地方法院檢察署檢察
    官檢察官於同年三月十六日以八十九年度戒毒偵字第一三○號為不起訴處分確定
    。復因施用毒品案件，經國防部南部地方軍事法院以九十年度和裁字第二七六號
    裁定令入戒治處所施以強制戒治，於九十一年四月十五日入所執行，至九十一年
    十一月十三日停止強制戒治出戒治所，付保護管束，迄九十二年四月十四日保護
    管束期滿，國防部南部地方軍事法院檢察署檢察官並就該次施用毒品犯行以九十
    一年度平訴〈二〉字第五五五號提起公訴，經國防部南部地方軍事法院於九十二
    年八月一日以九十二年度和判字第四一八號判處有期徒刑七月，並於九十二年八
    月二十五日確定（該判決認定甲○○施用第一級毒品海洛因期間係自八十九年七
    月三日二十三時許起至九十年八月二十三日十七時許止）。詎其仍不思悔悟，明
    知海洛因、安非他命業經公告列為毒品危害防制條例列第二條第二項之第一級毒
    品及第二級毒品，不得非法持有、施用，仍分別基於施用第一級毒品海洛因及施
    用第二級毒品安非他命之犯意，於上開強制戒治執行完畢釋放後五年內即九十二
    年四月二十一日晚間某時，在其位屏東縣潮州鎮○○路○段二巷四四號住處內，
    以將第一級毒品海洛因摻水混合用注射針筒注射入體內之方式，及將第二級毒品
    安非他命置於玻璃球內燒烤吸食其煙霧之方式，施用第一級毒品海洛因及第二級
    毒品安非他命各一次，嗣於九十二年四月二十四日十八時四十分許，為警在屏東
    縣崁頂鄉○○路段查獲，並扣得第二級毒品安非他命一包（含袋重零點六公克）
    。
二、案經屏東縣警察局潮州分局報請臺灣屏東地方法院檢察署檢察官偵查起訴。
    理     由
一、右揭施用第一級、第二級毒品之事實，業據被告於本院審理時坦承不諱，且被告
    於九十二年四月二十四日經警採取其親自排放之尿液送請檢驗結果，呈甲基安非
    他命及嗎啡陽性反應，此有屏東縣衛生局九十二年四月三十日屏縣衛檢六字第九
    二○一八四號煙毒及麻醉藥品類委託檢驗結果通知書及長榮大學九十二年五月二
    十日確認報告各一份附卷可稽。另扣案疑似安非他命之白色晶體一包，係供被告
    施用毒品所用之第二級毒品安非他命，業經被告陳明在卷，且經警員以毒品檢驗
    劑初步檢驗結果呈安非他命反應（含袋重○．六公克），有警卷所附屏東縣警察
    局潮州分局初步檢驗報告單及檢驗結果相片附於警卷可佐，足認被告之自白與事
    實相符。又被告前因施用毒品案件，經本院裁定送觀察、勒戒後，認有繼續施用
    毒品之傾向，經本院以八十八年毒聲字第五八五號裁定令入戒治處所施以強制戒
    治，嗣經本院以八十八年度毒聲字第一八一一號裁定停止戒治，於八十八年九月
    十五日出戒治所，至八十九年三月十二日強制戒治期滿，由臺灣屏東地方法院檢
    察署檢察官檢察官於同年三月十六日以八十九年度戒毒偵字第一三○號為不起訴
    處分確定。復因施用毒品案件，經國防部南部地方軍事法院以九十年度和裁字第
    二七六號裁定令入戒治處所施以強制戒治，於九十一年四月十五日入所執行，至
    九十一年十一月十三日停止強制戒治出戒治所，付保護管束，迄九十二年四月十
    四日保護管束期滿，國防部南部地方軍事法院檢察署檢察官並就該次施用毒品犯
    行以九十一年度平訴〈二〉字第五五五號提起公訴，經國防部南部地方軍事法院
    於九十二年八月一日以九十二年度和判字第四一八號判處有期徒刑七月，並於九
    十二年八月二十五日確定（該判決認定被告施用第一級毒品海洛因期間係自八十
    九年七月三日二十三時許起至九十年八月二十三日十七時許止）等情，此有臺灣
    高等法院被告全國前案紀錄表、臺灣屏東地方法院檢察署刑案資料查註紀錄表、
    臺灣屏東地方法院檢察署八十九年度戒毒偵字第一三○號不起訴處分書、國防部
    南部地方軍事法院檢察署軍事檢察官九十一年度平訴〈二〉字第五五五號起訴書
    、國防部南部地方軍事法院九十年度和裁字第二七六號裁定書、九十二年度和判
    字第四一八號判決書、國防部南部地方軍事法院檢察署九十三年一月八日函在卷
    可稽，事證明確，被告於前揭強制戒治期滿執行完畢釋放後，五年內再犯毒品危
    害防制條例第十條第一項、第二項之施用第一級及第二級毒品犯行，洵堪認定，
    應依法論科。
二、按毒品危害防制條例雖於九十二年七月九日修正公布，九十三年一月九日起施行
    ，但被告所犯毒品危害防制條例第十條第一項之罪刑有關規定並未修正，自無比
    較新舊法適用之問題，先予敘明。查海洛因、安非他命分別為毒品危害防制條例
    第二條第二項第一款、第二款所規定之第一級、第二級毒品，是核被告所為，係
    犯同條例第十條第一項之施用第一級毒品罪及同條第二項之施用第二級毒品罪。
    被告施用毒品期間持有第一級、第二級毒品之低度行為，均為施用之高度行為所
    吸收，不另論罪；其所犯上開二罪間，犯意各別，罪名不同，應分論併罰。末查
    ，被告前因偽造文書案件，經本院以八十八年度易字第五一八號判處有期徒刑五
    月，如易科罰金以三百元折算一日確定，於八十八年九月十五日入監執行，至八
    十九年二月十四日執行完畢之事實，有臺灣高等法院被告全國前案紀錄表及臺灣
    屏東地方法院檢察署刑案資料查註紀錄表在卷可稽，其受有期徒刑之執行完畢後
    ，五年內再犯本件有期徒刑以上之二罪，均為累犯，各應依刑法第四十七條規定
    加重其刑。爰審酌被告素行非佳，其先後經觀察勒戒程序，並經強制戒治，猶不
    知戒惕，復再施用第一級、第二級毒品，無視於毒品對於自身健康之戕害及國家
    對於杜絕毒品犯罪之禁令，顯無戒斷之決心，然念及其前開犯罪係戕害自身，尚
    未害及他人，且犯罪後復坦承犯行，態度尚佳等一切情狀，量處如主文所示之刑
    ，並定其應執行之刑，以資儆懲。扣案之第二級毒品安非他命一包（含袋重○．
    六公克），因包裝已與毒品合而為一，無從析離，不問屬於犯人與否，應併依毒
    品危害防制條例第十八條第一項前段之規定，宣告沒收併銷燬。
據上論斷，應依刑事訴訟法第二百七十三條之一第一項、第二百九十九條第一項前段
，毒品危害防制條例第十條第一項、第二項、第十八條第一項前段，刑法第十一條、
第四十七條、第五十一條第五款，判決如主文。
本案經檢察官盧明軒到庭執行職務。
中      華      民     國      九十三     年     八     月     二十三   日
                                      臺灣屏東地方法院刑事第六庭
                                          法  官  許心
右正本證明與原本無異。
如不服本判決應於收受本判決送達後十日內向本院提出上訴書狀，其未敘述上訴理由
者，並得於提起上訴後十日內向本院補提理由書狀（均須按他造當事人之人數附繕本
 ）「切勿逕送上級法院」
                                          書記官  林香如
中    華    民    國     九十三      年      八      月      二十三     日
附錄本判決論罪之法條：
毒品危害防制條例第十條
施用第一級毒品者，處六月以上五年以下有期徒刑。
施用第二級毒品者，處三年以下有期徒刑。
